臺灣屏東地方法院刑事判決　　　　　　　　94年度訴字第50號
公　訴　人　臺灣屏東地方法院檢察署檢察官
被　　　告　甲○○　男　31歲.
上列被告因違反毒品危害防制條例案件，經檢察官提起公訴（93
年度毒偵字第2076號），及移送併辦（94年度毒偵字第373 號、
94年度毒偵字第527 號、94年度毒偵字第1292號），被告就被訴
事實為有罪之陳述，本院裁定行簡式審判程序，判決如下：
    主  文
甲○○連續施用第一級毒品，處有期徒刑壹年，扣案之第一級毒
品海洛因貳包（分別為驗後淨重零點零伍公克、零點壹公克）
均沒收銷燬，扣案之注射針筒貳支均沒收。又連續施用第二級毒
品，處有期徒刑捌月，扣案之第二級毒品甲基安非他命壹包（毛
重零點肆公克）沒收銷燬，扣案之吸管壹支沒收。應執行有期徒
刑壹年陸月，扣案之第一級毒品海洛因貳包（分別為驗後淨重零
點零伍公克、零點壹公克）、第二級毒品甲基安非他命壹包（
毛重零點肆公克）均沒收銷燬，扣案之注射針筒貳支、吸管壹支
均沒收。
    事  實
一、甲○○前於民國93年間因施用毒品案件，經本院以93年度毒
    聲字第7 號裁定送觀察、勒戒後，認無繼續施用毒品之傾向
    ，於93年1 月19日經釋放，由臺灣屏東地方法院檢察署檢察
    官於同日以93年度毒偵字第74號不起訴處分確定。詎其猶不
    知悛悔，竟基於施用第1 級毒品海洛因之概括犯意，自93年
    9 月初某日起至同年10月13日10時許止，在高雄市高雄火車
    站前巷道或屏東縣恆春鎮道路邊等處，以將第1 級毒品海洛
    因加水再以注射針筒注入體內之方式，約1 天施用第1 級毒
    品海洛因1 次之頻率，連續施用第1 級毒品海洛因多次，於
    93年10月14日15時20分許，因形跡可疑為警在屏東縣恆春鎮
    ○○路與湖內路路口盤查而查獲，並扣得第1 級毒品海洛因
    1 包（驗後淨重0.05公克）及其所有之注射針筒1 支；其經
    警採尿由臺灣屏東地方法院檢察署檢察官於同年月15日飭回
    後，至93年12月21日上午某時止，復承前揭施用第1 級毒品
    海洛因之概括犯意，在屏東縣恆春鎮道路邊，以上述方式、
    頻率，連續施用第1 級毒品海洛因多次，於同年月22日零時
    40分許，因其另涉犯竊盜案件到案，經警徵得其同意採尿送
    驗而查獲；其經警採尿於同日飭回後，至94年1 月30日15時
    止，復承前揭施用第1 級毒品海洛因之概括犯意，在上址，
    以上述方式、頻率，連續施用第1 級毒品海洛因多次，於同
    日22時許，因其另涉犯竊盜案件為警在屏東縣恆春鎮○○路
    610 號後方停車場查獲，並扣得第1 級毒品海洛因1 包（驗
    後淨重0.13公克）及其所有之注射針筒1 支；其復於94年3
    月19日15時許，承前揭施用第1 級毒品海洛因之概括犯意，
    在屏東縣恆春鎮○○路天鵝湖旅館圍牆旁，以上述方式，施
    用第1 級毒品海洛因，嗣於94年3 月22日10時許，因其經本
    院發布通緝，為警在屏東縣恆春鎮○○路逮捕而查獲。甲○
    ○並另基於施用第2 級毒品甲基安非他命之概括犯意，自93
    年9 月初某日起，至同年10月13日10時許止，在高雄市高雄
    火車站前巷道或屏東縣恆春鎮道路邊等處，以將第2 級毒品
    甲基安非他命置於玻璃球內加熱燒烤再吸食所產生煙霧之方
    式，約1 個月施用第2 級毒品甲基安非他命1 次之頻率，連
    續施用第2 級毒品甲基安非他命多次，於93年10月14日15時
    20分許，因形跡可疑為警在屏東縣恆春鎮○○路與湖內路路
    口盤查而查獲；其經警採尿由臺灣屏東地方法院檢察署檢察
    官於同年月15日飭回後，至93年12月19日夜間某時止，復承
    前揭施用第2 級毒品甲基安非他命之概括犯意，在屏東縣恆
    春鎮道路邊，以上述方式、頻率，連續施用第2 級毒品甲基
    安非他命多次，於同年月22日零時40分許，因其另涉犯竊盜
    案件到案，經警徵得其同意採尿送驗而查獲；其經警採尿於
    同日飭回後，至94年1 月30日15時止，復承前揭施用第2 級
    毒品甲基安非他命之概括犯意，在上址，以上述方式，約1
    至2 週施用第2 級毒品甲基安非他命1 次之頻率，連續施用
    第2 級毒品甲基安非他命多次，於同日22時許，因其另涉犯
    竊盜案件為警在屏東縣恆春鎮○○路610 號後方停車場查獲
    ，並扣得第2 級毒品甲基安非他命1 包（毛重0.4 公克）及
    其所有之吸管1 支；其復於94年3 月17日13時許，承前揭施
    用第2 級毒品甲基安非他命之概括犯意，在屏東縣恆春鎮○
    ○路天鵝湖旅館圍牆旁，以上述方式，施用第2 級毒品甲基
    安非他命，嗣於94年3 月22日10時許，因其經本院發布通緝
    ，為警在屏東縣恆春鎮○○路逮捕而查獲。
二、案經屏東縣警察局恆春分局報請臺灣屏東地方法院檢察署檢
    察官偵查起訴及移送併辦。甲○○於本院審理時逃匿，經本
    院發布通緝後，始於94年3 月22日為警逮捕歸案。
    理  由
一、上揭事實，業據被告甲○○迭於警詢時、偵查中及本院審理
    時坦承不諱，並有第1 級毒品海洛因2 包（分別為驗後淨重
    0.05公克、0.13公克）、第2 級毒品甲基安非他命1 包（毛
    重0.4 公克）、注射針筒2 支及吸管1 支扣案可稽。且被告
    於93年10月14日17時20分、同年12月22日零時55分為警所採
    集之尿液檢體，分別經送請屏東縣衛生局檢驗，結果均呈甲
    基安非他命及嗎啡陽性反應，有該局煙毒及麻醉藥品類委託
    檢驗結果通知書影本2 紙（見93年度毒偵字第2076號卷第9
    頁、94年度毒偵字第527 號警卷第14頁）在卷足憑；另被告
    於94年1 月30日22時35分、同年3 月22日10時30分為警所採
    集之尿液檢體，分別經送請臺灣檢驗科技股份有限公司檢驗
    ，結果亦呈甲基安非他命及嗎啡陽性反應，亦有該公司之濫
    用藥物尿液檢驗報告2 紙（見本院卷第71頁、94年度毒偵字
    第1292號警卷第10頁）在卷足憑。又扣案之第1 級毒品海洛
    因2 包（分別為驗後淨重0.05公克、0.13公克），經送請法
    務部調查局以化學呈色法及氣相層析質譜儀分析法檢驗，確
    均含第1 級毒品海洛因成分，有該局調科壹字第240003481
    號、第000000000 鑑定通知書2 紙（見本院卷第12頁、第61
    頁）附卷可稽；扣案之第2 級毒品甲基安非他命1 包（毛重
    0.4 公克），經屏東縣警察局恆春分局依臺灣尖端先進生技
    醫藥股份有限公司毒品簡易快速篩檢試劑初步檢驗，結果呈
    甲基安非他命反應，亦有該局涉嫌毒品危害防制條例毒品初
    步檢驗報告單1 紙（見94年度毒偵字第373 號警卷第20頁）
    附卷可稽，堪信被告上開自白確與事實相符。再施用安非他
    命後，其尿液不致檢出甲基安非他命陽性反應，而施用甲基
    安非他命後，其尿液可檢出甲基安非他命和其代謝物安非他
    命成分，目前國內緝獲之白色結晶或粉末狀安非他命毒品，
    其成分多為甲基安非他命，有行政院衛生署管制藥品管理局
    93 年11 月2 日管檢字第0930010499號函在卷可參，且被告
    之尿液確呈甲基安非他命陽性反應，是被告所施用之第2 級
    毒品應為甲基安非他命，公訴人認被告係施用第2 級毒品安
    非他命，容有誤會；又被告於94年1 月30日22時35分為警所
    採集之尿液檢體，經送請臺灣檢驗科技股份有限公司檢驗，
    結果雖判定為安非他命類陰性反應，惟被告於警詢時已自承
    其吸食1 級毒品海洛因及安非他命，最近1 次是在94年1 月
    30日15時許等語（見94年度毒偵字第373 號警卷第6 頁），
    且該尿液檢體確檢出甲基安非他命之濃度為231ng/ml，足認
    被告確有施用第2 級毒品甲基安非他命，尚難以此採為對被
    告有利之認定，均併此敘明。次查被告先前如事實欄所載，
    其於93年間因施用毒品案件，經本院以93年度毒聲字第7 號
    裁定送觀察、勒戒後，認無繼續施用毒品之傾向，於93年1
    月19日經釋放，由臺灣屏東地方法院檢察署檢察官於同日以
    93年度毒偵字第74號不起訴處分確定等節，有臺灣高等法院
    被告前案紀錄表及全國施用毒品案件紀錄表各1 份在卷足憑
    ，本件事證已臻明確，被告5 年內再犯本件連續施用第1 級
    毒品海洛因及第2 級毒品甲基安非他命之犯行均堪認定。
二、查海洛因為毒品危害防制條例第2 條第2 項第1 款明定之第
    1 級毒品；甲基安非他命為同條例第2 條第2 項第2 款明定
    之第2 級毒品，均不得持有及施用，核被告甲○○所為，係
    犯毒品危害防制條例第10條第1 項之施用第1 級毒品罪及同
    條第2 項之施用第2 級毒品罪。其施用前、後持有第1 級毒
    品海洛因及第2 級毒品甲基安非他命之低度行為，應分別為
    其施用第1 級毒品海洛因及第2 級毒品甲基安非他命之高度
    行為所吸收，不另論罪；其先後多次施用第1 級毒品海洛因
    及第2 級毒品甲基安非他命犯行，時間緊接、犯罪構成要件
    相同，顯然基於概括犯意反覆為之，均為連續犯，應依刑法
    第56條之規定各論以一罪，並依法加重其刑；其施用第1 級
    毒品罪及施用第2 級毒品罪2 罪間，犯意個別、行為互殊，
    應予分論併罰。公訴人雖僅就被告於93年9 月初某日至同年
    10月13日10時止所為之連續施用第1 級毒品海洛因及第2 級
    毒品甲基安非他命犯行部分提起公訴，惟被告其餘如事實欄
    所載之多次施用第1 級毒品海洛因及第2 級毒品甲基安非他
    命犯行，與原起訴論罪之施用第1 級毒品海洛因及第2 級毒
    品甲基安非他命犯行部分，既具有連續犯之裁判上1 罪關係
    ，依審判不可分原則，乃為起訴效力所及，本院自得併予審
    判，併此敘明。爰審酌被告前經觀察、勒戒後，仍未戒斷其
    施用毒品之惡習，且其於經查獲後復反覆為相同之犯行，足
    見其毫無悔意，並參酌其素行狀況、犯罪之動機、目的、手
    段、所生戕害其身心情形及犯罪後坦承犯行，態度尚非惡劣
    等一切情狀，分別就其施用第1 級毒品海洛因及第2 級毒品
    甲基安非他命犯行，量處如主文所示之刑，並定其應執行刑
    ，以資懲儆。
三、扣案之第1 級毒品海洛因2 包（分別為驗後淨重0.05公克、
    0.13公克）、第2 級毒品甲基安非他命1 包（毛重0.4 公克
    ），均係查獲之毒品，已如上述，均應依毒品危害防制條例
    第18條第1 項前段之規定，予以沒收銷燬之。再扣案之注射
    針筒2 支及吸管1 支，均係被告甲○○所有，供其施用第1
    級毒品海洛因及第2 級毒品甲基安非他命犯行所用之物，業
    據其供明在卷，併依刑法第38條第1 項第2 款之規定，宣告
    沒收之。
據上論斷，應依刑事訴訟法第299 條第1 項前段、第273 條之1
第1 項，毒品危害防制條例第10條第1 項、第2 項、第18條第1
項前段，刑法第11條、第56條、第51條第5 款、第38條第1 項第
2款 ，判決如主文。
本案經檢察官葉容芳到庭執行職務。
中　　華　　民　　國　　94　　年　　6 　　月　　21　　日
                  刑事第六庭    法  官  林家聖
以上正本證明與原本無異。
如不服本判決應於收受本判決送達後10日內向本院提出上訴書狀
，其未敘述上訴理由者，並得於提起上訴後10日內向本院補提理
由書狀（均須按他造當事人之人數附繕本）「切勿逕送上級法院
」
                                書記官  莊正彬
中　　華　　民　　國　　94　　年　　6 　　月　　21　　日
附錄本判決論罪科刑法條全文：
毒品危害防制條例第10條
施用第一級毒品者，處六月以上五年以下有期徒刑。
施用第二級毒品者，處三年以下有期徒刑。
